【裁判字號】    89,易,673
【裁判日期】    890229
【裁判案由】    賭博
【裁判全文】
臺灣高雄地方法院刑事判決                          八十九年度易字第六七三號
    公  訴  人  臺灣高雄地方法院檢察署檢察官
    被      告  甲○○○
    選任辯護人  王進勝
                吳賢明
                黃淑芬
右列被告因賭博案件，經檢察官提起公訴（八十八年度偵字第一九三○二號），本院
判決如左：
    主  文
甲○○○連續意圖營利，聚眾賭博，處有期徒刑肆月，如易科罰金，以佰元折算壹
日。
傳真機壹台、錄音機壹台、電話機壹台、錄音帶壹捲、簽單玖張，均沒收。
    事  實
一、甲○○○基於意圖營利之概括犯意，自民國八十八年七月二十七日起，將其位於
    高雄縣鳳山市○○路三四九巷九號住處闢為公眾得出入之場所，自任組頭，經營
    俗稱「六合彩」之賭局，聚集不特定之多數人，以附表所示俗稱「特三尾」、「
    台號」、「港碰二星」、「港碰三星」、「港碰四星」等五種方式，供參賭者每
    簽選一支號碼分別繳納如附表所示之賭資，猜號核對香港政府發行每星期二、四
    開獎之六合彩中獎號碼重新編組之號碼賭博財物，如簽中者，可按其簽賭種類各
    贏得如附表所示倍數不等之彩金，否則所繳賭資悉歸甲○○○所有，以此方式圖
    利。嗣於八十八年七月三十一日下午五時三十分許，為警在上址查獲，並扣押甲
    ○○○所有供賭博犯罪用之傳真機一台、錄音機一台、電話機一台、錄音帶一捲
    、簽單九張。
二、案經高雄縣警察局鳳山分局移送臺灣高雄地方法院檢察署檢察官偵察起訴。
    理  由
一、訊據被告甲○○○供認有於右揭時地經營俗稱「六合彩」之賭局，聚集不特定之
    多數人，以附表所列之方式，猜號核對香港政府發行每星期二、四開獎之六合彩
    中獎號碼重新編組之號碼賭博財物之事實不諱，核與其在警訊時及檢察官偵查中
    供述之情節相符，並有其所有供賭博犯罪所用之傳真機一台、錄音機一台、電話
    機一台、錄音帶一捲及簽單九張扣案可資佐證。至被告於本院審理時雖翻異前詞
    ，辯稱伊僅是樁腳，並非組頭，警訊及偵查時因緊張，且惟恐綽號「阿村仔」之
    不詳姓名組頭對伊家人不利，才自承伊係組頭，從扣案簽單僅九張之情，即可推
    知伊係樁腳云云。經查：被告如何經營六合彩賭局一節，業據被告於警訊及偵查
    中分別供承：「二星簽一支八十五元，簽中伍仟參佰元，三星簽一支八十元，簽
    中伍萬參仟元，四星簽一支九十元，簽中柒拾萬元，台號簽一支四百五十元，簽
    中依倍數來賠，特尾簽一支九十元，簽中依倍數來賠」、「我每期供不特定人士
    簽賭，金額約一萬伍仟元左右，我只做三期，就被警方查獲」、「我只自己供人
    簽賭，沒有傳到別地簽賭」（以上均見警卷第一頁反面、第二頁）、「七月二十
    七號開始做，做三期，二星一支八十五元，中給五千三百，三星一支八十元，中
    給五萬三千元」「（問：有無同夥經營？）沒有」（以上均見偵查卷第五頁反面
    ）等語綦詳，其既能詳述如何經營六合彩賭局，且於警訊及偵查中經警、檢察官
    詢問有無同夥，則一再供明該六合彩賭局係其獨自經營（見警卷第二頁、偵查卷
    第五頁反面），又從未曾有任何關於擔任樁腳之陳述，自不可能因一時緊張而忘
    記陳稱其係擔任樁腳，而被告既自八十八年七月二十七日起開始經營上開六合彩
    賭局，經營期間非長，簽賭者自然不多，是扣案簽單雖僅九張，然尚不足以其數
    量不多，據此推認被告僅係樁腳，另果如被告所言，其僅擔任樁腳，則被告不知
    該綽號「阿村仔」之真正姓名、住居所一節，已據被告供明在卷，且被告亦供明
    該些擔任組頭之人，因恐樁腳被查獲後遭舉發，向不出示真實姓名、住居所（以
    上均見本院八十九年二月二十四日審判筆錄），則該組頭既已做了上開保護措施
    ，縱被告有心舉發亦無可能，自無所謂惟恐遭該組頭報復之理，是被告前開所辯
    ，顯係事後避重就輕之詞，要無可採，再參諸案重初供之法理，被告既於警訊及
    偵查中供承其係自任組頭，經營上開六合彩賭局，自堪採信。本件事證明確，被
    告犯行洵堪認定。
二、查高雄縣大樹鄉○○市○○路三四九巷九號雖係住宅，惟既供不特定之多數人出
    入簽賭，自屬公眾得出入之場所，核被告甲○○○意圖營利提供場所聚眾賭博，
    係犯刑法第二百六十八條之供給賭場及聚眾賭博罪；又被告就附表所列方式兼與
    其他簽賭者，同在公眾得出之場所賭博財物，係犯刑法第二百六十六條第一項前
    段之賭博罪。被告前後供給賭場、聚眾賭博及普通賭博犯行，均係反覆實施而犯
    同一之罪名，顯係各基於一概括犯意，均應論以連續犯，分別以一罪論。被告所
    犯圖利供給賭場、圖利聚眾賭博及普通賭博三罪，係基於一個賭博犯意之決定，
    達成其同一犯罪之各個舉動，應屬法律概念之一行為，其一行為觸犯上開三罪名
    ，為想像競合犯，應依刑法第五十五條規定從一重之圖利聚眾賭博罪處斷。審酌
    被告經營俗稱之「六合彩」賭博，嚴重危害社會經濟秩序，惟經營期間尚短，所
    獲利益非鉅，及犯後坦承犯行態度良好等一切情狀，量處如主文所示之刑，並諭
    知易科罰金之折算標準。扣案之傳真機一台、錄音機一台、電話機一台、錄音帶
    一捲、簽單九張均係被告所有，且係供犯罪所用之物，業據被告供明在卷（見警
    卷第一頁反面、第二頁反面、本院八十九年二月二十四日審判筆錄），應依刑法
    第三十八條第一項第二款規定併為沒收之諭知。
據上論斷，應依刑事訴訟法第二百九十九條第一項前段，刑法第五十六條、第二百六
十六條第一項前段、第二百六十八條、第五十五條、第四十一條、第三十八條第一項
第二款，罰金罰鍰提高標準條例第一條前段、第二條，判決如主文。
中    華    民    國      八十九      年      二      月     二十九     日
                                    臺灣高雄地方法院刑事庭
                                        法  官  李麗珠
右正本證明與原本無異。
如不服本判決，應於判決送達後十日內，向本院提出上訴狀。
                                    書記官  簡鴻雅
中    華    民    國      八十九      年      二      月     二十九     日
附錄本判決論罪之法條：
刑法第二百六十六條第一項前段
在公共場所或公眾得出入之場所賭博財物者，處一千元以下罰金。
刑法第二百六十八條
意圖營利，供給賭博場所或聚眾賭博者，處三年以下有期徒刑，得併科三千元元以下
罰金。
附表：
┌──┬──┬────────────────┬───────┬────┐
│編號│俗稱│  賭    博      方      式      │  所犯法條    │備    註│
├──┼──┼────────────────┼───────┼────┤
│    │    │由賭客自○○○至九九九共一千個號│              │        │
│    │特  │碼中，每簽押一個號碼，賭注新台幣│刑法第二百六十│        │
│一  │    │（下同）九十元，猜六合彩三、四、│六條第一項前段│        │
│    │三  │五、組個位數號碼依序組三位數字，│、第二百六十八│        │
│    │    │如押中由組頭給付依倍數表計算之賭│條            │        │
│    │尾  │金，如不中，賭注歸組頭所有。    │  │        │
├──┼──┼────────────────┼───────┼────┤
│    │台  │由賭客自○○至九九一百個號碼中，│刑法第二百六十│        │
│    │    │每簽押一個號，賭注四百五十元，猜│六條第一項前段│        │
│二  │    │押六合彩各組個位數號碼依序組合成│刑法第二百六十│        │
│    │    │之五組二位數，如押中，由組頭給付│八條          │        │
│    │號  │依倍數表計算之賭金，如不中，賭金│              │        │
│    │    │歸組頭所有。                    │              │        │
├──┼──┼────────────────┼───────┼────┤
│    │港  │核對香港政府發行每星期二、四開獎│              │        │
│    │碰  │六合彩六組號碼，每次猜押二組號碼│刑法第二百六十│        │
│三  │二  │（○一號至四十七號），每二組賭注│六條第一項前段│        │
│    │星  │八十五元，如二組均押中，可得五千│、第二百六十八│        │
│    │    │三百元賭金，如未押中，賭金歸組頭│條            │        │
│    │    │所有。                          │              │        │
├──┼──┼────────────────┼───────┼────┤
│    │港  │核對香港政府發行每星期二、四開獎│              │        │
│    │碰  │六合彩六組號碼，每次猜押三組號碼│刑法第二百六十│        │
│四  │三  │（○一號至四十七號），每三組賭注│六條第一項前段│        │
│    │星  │八十元，如三組均押中，可得五萬三│、第二百六十八│        │
│    │    │千元賭金，如未押中，賭金歸組頭所│條            │        │
│    │    │有。                            │              │        │
├──┼──┼────────────────┼───────┼────┤
│    │港  │核對香港政府發行每星期二、四開獎│              │        │
│    │碰  │六合彩六組號碼，每次猜押四組號碼│刑法第二百六十│        │
│五  │四  │（○一號至四十七號），每四組賭注│六條第一項前段│        │
│    │星  │九十元，如四組均押中，可得七十萬│、第二百六十八│        │
│    │    │元賭金，如未押中，賭金歸組頭所有│條      │        │
│    │    │。                              │              │        │
└──┴──┴────────────────┴───────┴────┘


司法院資訊處製作；財團法人民間司法改革基金會備份。
